【裁判字號】    95,訴,1235
【裁判日期】    950612
【裁判案由】    毒品危害防制條例
【裁判全文】
臺灣板橋地方法院刑事判決              95年度訴字第1235號
公  訴  人  臺灣板橋地方法院檢察署檢察官
被      告  甲○○起訴書被告.
                    （現另案在臺灣臺北監獄臺北分監執行中
上列被告因違反毒品危害防制條例案件，經檢察官提起公訴（95
年度毒偵字第2012號）及移送併辦（95年度毒偵字第1351號），
本院依簡式審判程序判決如下：
    主  文
甲○○連續施用第一級毒品，累犯，處有期徒刑拾月。扣案之第
一級毒品海洛因淨重零點零陸公克，沒收銷燬之；包裹上開第一
級毒品海洛因之包裝袋壹個，沒收之。
    事    實
一、甲○○前因施用毒品案件，於民國89年1 月14日強制戒治執
    行完畢出監，復於強制戒治執行完畢釋放後5 年內之93年3
    月8 日與94年1 月13日凌晨2 時50分許為警採尿前回溯26、
    96小時內之某時點，分別再次施用毒品，而經本院先後以93
    年度訴字第1095號、94年度訴字第2472號判決判處應執行有
    期徒刑7 月、10月確定，其中判處應執行有期徒刑7 月部分
    ，業於94年8 月9 日縮刑期滿執行完畢。詎其猶不知悔改，
    亦未戒除毒癮，另基於施用第一級毒品之概括犯意，先後於
    94年10月7 日上午某時許，在臺北縣三重市某處；於95年1
    月30日凌晨2 時20分，在嘉義縣義竹鄉其姑姑住處，以將第
    一級毒品海洛因（下稱海洛因）摻入香菸再點火吸食之方式
    ，連續施用海洛因2 次。嗣先於94年10月7 日晚間7 時30分
    許，在臺北縣三重市○○街13巷30號前為警查獲；再於95年
    1 月30日下午5 時許，在臺北縣樹林市○○街45巷口為警查
    獲，並扣得海洛因1 包（淨重0.06公克）。
二、案經臺北縣政府警察局三重分局、樹林分局分別報請臺灣板
    橋地方法院檢察署檢察官偵查後提起公訴及移送併辦。
    理    由
一、本案被告甲○○所犯係死刑、無期徒刑、最輕本刑為3 年以
    上有期徒刑以外之罪，其於準備程序中就被訴事實為有罪之
    陳述，經本院告知簡式審判程序之旨，並聽取公訴人、被告
    之意見後，經合議庭裁定進行簡式審判程序，合先敘明。
二、上揭犯罪事實，業據被告甲○○於本院訊問時坦承不諱，復
    有搜索扣押筆錄暨扣押物品目錄表2 份在卷可憑，而其於94
    年10月7 日、95年1 月30日二次為警查獲後，經採集尿液送
    臺灣檢驗科技股份有限公司囑託鑑定結果，確均呈鴉片類陽
    性反應，有該公司94年10月24日、95年2 月22日濫用藥物尿
    液檢驗報告各1 份在卷可稽，而被告於95年1 月30日為警扣
    案之白粉1 包經法務部調查局以化學呈色法、氣相層析質譜
    儀分析法鑑驗，淨重0.06公克，並含海洛因成分，有該局95
    年3 月22日調科壹字第060011402 號鑑定通知書1 份附卷可
    稽，均足以佐證被告自白與事實相符，堪以採信。又被告前
    因施用毒品案件，於89年1 月14日強制戒治執行完畢出監，
    復於強制戒治執行完畢釋放後5 年內之93年3 月8 日與94年
    1 月13日凌晨2 時50分許為警採尿前回溯26、96小時內之某
    時點，分別再次施用毒品，而經本院先後以93年度訴字第10
    95號、94年度訴字第2472號判決判處應執行有期徒刑7 月、
    10月確定，有臺灣高等法院被告前案紀錄表及本院上開判決
    書各1 份附卷可稽，足徵被告經強制戒治完畢釋放後，三犯
    以上施用第一級毒品之事證明確，被告犯行洵堪認定。
三、核被告甲○○所為，係犯毒品危害防制條例第10條第1 項之
    罪。被告持有海洛因係其施用海洛因犯行之當然結果，不另
    論罪。被告先後2 次施用第一級毒品之行為，時間緊接，所
    犯罪名相同，應係出於概括之犯意為之，為連續犯，依刑法
    第56條之規定以一罪論，並加重其刑。檢察官請求併案意旨
    經核與本案起訴書記載之犯罪事實，具前揭裁判上一罪之連
    續犯關係，基於審判不可分之原則，本院自得併為審究。又
    被告前因違反毒品危害防制條例案件，經本院以93年度訴字
    第1095號判決應執行有期徒刑7 月確定，已於94年8 月9 日
    縮刑期滿執行完畢，有前開臺灣高等法院被告前案紀錄表在
    卷足徵，其於有期徒刑執行完畢5 年內再犯本案有期徒刑以
    上之罪，為累犯，依法應遞加重其刑。爰審酌被告不思尋求
    正當之身心發展，竟多次施用足以導致精神障礙、性格異常
    ，甚至造成生命危險之毒品，戕害一己之身心健康，對社會
    治安可能之危害程度非微，惟其於犯後尚能坦承犯行等一切
    情狀，量處如主文所示之刑，以示懲儆。扣案海洛因淨重0.
    06公克，係查獲之第一級毒品，應依毒品危害防制條例第18
    條第1 項前段規定，諭知沒收銷燬之；另包裹上開海洛因之
    包裝袋1 個，係用於包裹毒品，防止其裸露、潮濕，便於攜
    帶施用，為被告所有，供其施用海洛因所用之物，業據被告
    於95年1 月31日警詢時供明，應依刑法第38條第1 項第2 款
    規定，宣告沒收之。至被告於94年10月7 日扣案之物品，業
    據被告於警詢時起，即已供稱並非為其所有，另於95年1 月
    30日扣案之針筒1 支，亦經被告於本院訊問時，陳明與前開
    其施用海洛因之犯行無關，而依卷內現有證據資料，亦不足
    以證明各該扣案物品確為被告所有，並供其犯施用第一級毒
    品犯行所用之物，故均不予宣告沒收之，附此敘明。
據上論斷，應依刑事訴訟法第273 條之1 第1 項、第299 條第1
項前段，毒品危害防制條例第10條第1 項、第18條第1 項前段，
刑法第11條前段、第56條、第47條、第38條第1 項第2 款，判決
如主文。
本案經檢察官鄧媛到庭執行職務。
中    華    民    國    95    年    6     月    12    日
                  刑事第三庭  審判長法  官  李麗玲
                                    法  官  鄧雅心
                                    法  官  張兆光
上列正本證明與原本無異。
如不服本判決，應於判決送達後10日內向本院提出上訴狀 (應附
繕本)， 上訴於臺灣高等法院。
                                    書記官  曹秋冬
中    華    民    國    95    年    6     月    12    日
附錄本案論罪科刑法條：
毒品危害防制條例第10條第1 項
施用第一級毒品者，處6 月以上5 年以下有期徒刑。


司法院資訊處製作；財團法人民間司法改革基金會備份。
